pt-BR: Uso final do tecido: Vestuário; Confecção de bolsas; Roupas de cama; Fantasia e cosplay; Artesanato/bricolagem; Cortinas e cortinados; Forro; Uso ao ar livre e náutico; Quilting; Estofado; Outros
pl: Zastosowanie końcowe tkaniny: Odzież; Szycie torebek; Pościel; Kostiumy i cosplay; Rękodzieło / DIY; Zasłony i kotary; Podszewka; Outdoor i żeglarstwo; Pikowanie; Tapicerstwo; Inne
hr-HR: Krajnja upotreba tkanine: Odjeća; Izrada torbi; Posteljina; Kostimi i cosplay; Izrada / uradi sam; Zavjese i draperije; Podstava; Za otvorene prostore i nautiku; Prošivanje; Tapeciranje; Ostalo
ru: Конечное назначение ткани: Одежда; Изготовление сумок; Постельное белье; Костюмы и косплей; Рукоделие / DIY; Шторы и портьеры; Подкладка; Улица и водный транспорт; Квилтинг; Обивка; Другое
ro-RO: Utilizarea finală a țesăturii: Îmbrăcăminte; Confecționare de genți; Lenjerie de pat; Costume și cosplay; Artizanat / DIY; Perdele și draperii; Căptușeală; Exterior și marin; Matlasare; Tapițerie; Altele
sk-SK: Konečné použitie látky: Oblečenie; Výroba tašiek; Posteľná bielizeň; Kostýmy a cosplay; Tvorenie/DIY; Závesy a záclony; Podšívka; Exteriér a námorníctvo; Prešívanie; Čalúnenie; Iný
hu: Szövet végfelhasználása: Ruházat; Táskakészítés; Ágynemű; Jelmez és cosplay; Kézművesség / DIY; Függönyök és drapériák; Bélés; Kültéri és hajózási; Foltvarrás; Kárpit; Egyéb
th: วัตถุประสงค์การใช้งานผ้า: เครื่องแต่งกาย; การทำกระเป๋า; เครื่องนอน; ชุดคอสตูมและคอสเพลย์; งานฝีมือ / DIY; ผ้าม่านและม่านจีบ; ผ้าซับใน; กลางแจ้งและทางทะเล; งานควิลท์; วัสดุบุเฟอร์นิเจอร์; อื่นๆ
pt-PT: Utilização final do tecido: Vestuário; Fabrico de malas; Roupa de cama; Disfarces e cosplay; Artesanato/bricolagem; Cortinas e reposteiros; Forro; Exterior e marítimo; Acolchoamento; Estofos; Outro
fi: Kankaan käyttötarkoitus: Vaatteet; Laukkujen valmistus; Vuodevaatteet; Puvustus ja cosplay; Askartelu / DIY; Verhot ja sivuverhot; Vuori; Ulkoilu ja veneily; Tilkkutyöt; Verhoilu; Muu
da: Stoffets anvendelsesformål: Beklædning; Taskefremstilling; Sengetøj; Kostume og cosplay; Håndarbejde/gør det selv; Gardiner og forhæng; Foring; Udendørs og maritimt; Quiltning; Møbelpolstring; Andet
bg-BG: Предназначение на плата: Облекло; Изработване на чанти; Спално бельо; Костюми и косплей; Занаяти / направи си сам; Завеси и драперии; Подплата; За открито и морско оборудване; Капитониране; Тапицерия; Друго
it: Utilizzo finale del tessuto: Abbigliamento; Realizzazione di borse; Biancheria da letto; Costumi e cosplay; Artigianato/fai da te; Tende e tendaggi; Fodera; Esterni e nautica; Trapuntatura; Tappezzeria; Altro
vi: Mục đích sử dụng cuối cùng của vải: Trang phục; Làm túi xách; Bộ đồ giường; Trang phục hóa trang & cosplay; Thủ công / Tự làm (DIY); Rèm & màn che; Vải lót; Ngoài trời & hàng hải; Chần bông; Bọc nệm; Khác
ko: 원단 용도: 의류; 가방 제작; 침구류; 코스튬 및 코스프레; 공예 / DIY; 커튼 및 드레이퍼리; 안감; 아웃도어 및 해양; 퀼팅; 실내 장식; 기타
fr: Usage prévu du tissu: Vêtements; Confection de sacs; Literie; Costumes et cosplay; Artisanat/bricolage; Rideaux et tentures; Doublure; Plein air et marine; Courtepointe; Ameublement; Autre
zh-TW: 布料最終用途: 服飾; 製袋; 寢具; 戲服與角色扮演; 手工藝 / DIY; 窗簾與布幔; 內裡; 戶外與航海; 絎縫; 室內裝飾布; 其他
cs: Konečné použití tkaniny: Oděvy; Výroba tašek; Lůžkoviny; Kostýmy a cosplay; Tvoření / DIY; Záclony a závěsy; Podšívky; Outdoor a marine; Quilting; Čalounění; Jiné
tr: Kumaşın son kullanımı: Giyim; Çanta yapımı; Nevresim; Kostüm ve cosplay; El işi / Kendin yap; Perde ve tül; Astar; Dış mekan ve denizcilik; Kapitone; Döşeme; Diğer
en: Fabric end use: Apparel; Bag making; Bedding; Costume & cosplay; Crafting / DIY; Curtains & drapery; Lining; Outdoor & marine; Quilting; Upholstery; Other
nb: Sluttbruk av stoff: Klær; Veskeproduksjon; Sengetøy; Kostyme og cosplay; Håndarbeid / DIY; Gardiner og forheng; Fôr; Utendørs og maritim; Quilting; Møbeltrekk; Annet
nl: Stof eindgebruik: Kleding; Tassen maken; Beddengoed; Kostuum & cosplay; Knutselen / doe-het-zelf; Gordijnen & draperieën; Voering; Outdoor & marine; Quilten; Stoffering; Overig
de: Verwendungszweck des Stoffes: Bekleidung; Taschenherstellung; Bettzeug; Kostüme & Cosplay; Basteln / Heimwerken; Vorhänge & Gardinen; Futterstoff; Outdoor & Marine; Quilten; Polsterung; Sonstiges
lt-LT: Audinio galutinė paskirtis: Drabužiai; Krepšių gamyba; Patalynė; Kostiumai ir „cosplay“; Rankdarbiai / pasidaryk pats; Užuolaidos ir draperijos; Pamušalas; Lauko ir jūrinė; Daigstymas; Apmušalai; Kita
sv: Slutanvändning av tyg: Kläder; Väskmakning; Sängkläder; Maskerad och cosplay; Pyssel/DIY; Gardiner och draperier; Foder; Utomhus och marint; Quiltning; Möbelklädsel; Övrigt
es: Uso final de la tela: Ropa; Elaboración de bolsos; Ropa de cama; Disfraces y cosplay; Manualidades/bricolaje; Cortinas y tapicería; Forro; Exteriores y entorno marino; Acolchado; Tapicería; Otro
zh-CN: 面料最终用途: 服装; 制包; 床上用品; 服装和角色扮演; 手工工艺品 / DIY; 窗帘和帷幔; 衬里; 户外和游艇; 绗缝; 室内装潢; 其他
el: Τελική χρήση υφάσματος: Ένδυση; Κατασκευή τσαντών; Κλινοσκεπάσματα; Κοστούμια και cosplay; Χειροτεχνία / DIY; Κουρτίνες & ριντό; Φόδρα; Εξωτερικού χώρου & ναυτιλιακά; Καπιτονέ; Ταπετσαρία επίπλων; Άλλο
sl-SI: Končna uporaba tkanine: Oblačila; Izdelava torb; Posteljnina; Kostumi in cosplay; Rokodelstvo / naredi sam; Zavese in draperije; Podloga; Zunanja uporaba in navtika; Prešivanje; Oblazinjenje; Drugo
ja: 生地エンドの用途: アパレル; バッグ製作; 寝具; コスチューム・コスプレ; クラフト / DIY; カーテン・ドレープ; 裏地; アウトドア・マリン; キルティング; 室内装飾; その他